# 业绩承诺

提问人：zoujiecpa 时间：2019-01-14 16:32:24
请问陈老师：a 公司反向购买后，反向购买前控股股东对留在 a 公司的原部分业务有业绩承诺，如没有完成业绩承诺，原控股股东，现在也是 a 公司合并报表层面的少数股东，支付的补偿款应如何会计处理？非常感谢指导！！！

回答人：chenyiwei
上市公司母公司层面，对收到原控股股东的业绩补偿款，应计入资本公积。
上市公司合并报表层面，因为原上市公司是会计上的被购买方，所以其原控股股东（业绩补偿义务人）支付的业绩补偿款参照非同一控制下企业合并或有对价的规定处理，可以在上市公司合并报表层面计入损益，但同时会触发重大的商誉减值。

提问人：ying0518 时间：2019-01-15 17:15:14
陈版，这个案例里面原股东仍然是上市公司的少数股东，少数股东向上市公司支付的补偿，为何不认定属于权益交易？

回答人：chenyiwei
这是以业绩补偿义务人的身份作出的，与原先的企业合并交易相关。

提问人：zhs7403 时间：2019-09-07 16:21:58
a 企业借壳上市后以现金收购的资产的业绩纳入借壳上市业绩承诺的处理是否合理？若合理，前提是否为 a 企业（原置入资产）与标的公司的业务相同，标的公司的业务属于 a 的业务的延伸才可以？
个人理解这个事情并非会计处理问题，实际更多是双方协议约定的结果，按道理中介机构应尽量卷入此类纠纷。

回答人：chenyiwei
“这个事情并非会计处理问题，实际更多是双方协议约定的结果，按道理中介机构应尽量避免卷入此类纠纷” 的理解是恰当的。
从专业角度看，应考虑的问题是：用于收购该业务的现金是否来源于 A 公司自身的经营积累，而不是原上市公司原有的现金或者从外部融资获取；该业务与 A 公司原有业务的关系；该业务的收购是原已有计划并在重组报告书中已披露，还是后续改变计划的结果；等等。但我们只能从专业角度提出建议，最终还应当是由上市公司和重组方双方协议确定。